【裁判字號】    98,消債抗,80
【裁判日期】    981231
【裁判案由】    更生抗告
【裁判全文】
臺灣基隆地方法院民事裁定            98年度消債抗字第80號
抗  告  人  乙○○
代  理  人  甲○○
上列抗告人因更生事件對於中華民國98年11月30日本院98年度消
債更字第139號裁定提起抗告，本院裁定如下：
    主  文
抗告駁回。
抗告程序費用由抗告人負擔。
    理  由
一、本件抗告意旨略以：法院所命補正之文件皆已附於抗告人之
    更生聲請狀及98年10月23日民事陳報狀內，抗告人全家僅靠
    抗告人之丈夫一份工作維持家計，而抗告人之丈夫又患有糖
    尿病、膽結石等病，抗告人確實生活有困難等語。
二、按更生之聲請有下列情形之一者，應駁回之：一、債務人曾
    依本條例或破產法之規定而受刑之宣告；二、債務人曾經法
    院認可和解、更生或調協，因可歸責於己之事由，致未履行
    其條件；三、債務人經法院通知，無正當理由而不到場，或
    到場而不為真實之陳述，或拒絕提出關係文件或為財產變動
    狀況之報告，本條例第46條定有明文。是債務人於法院裁准
    消費者債務清理程序開啟前，基於謀求自身經濟生活更生之
    目的，當以積極誠實之態度，配合法院進行各項程序。再者
    ，債務人對自身財務、信用、工作之狀況，本應知最詳；且
    依同條例第44條、第82條及第46條第3款規定之意旨，苟債
    務人怠於配合法院調查，或有不實陳述之情形，法院亦得駁
    回債務人之聲請，顯見本條例藉由課予債務人協力義務之方
    式，以示其確有債務清理之誠意。復按聲請更生或清算不合
    程式或不備其他要件者，法院應以裁定駁回之，但其情形可
    以補正者，法院應定期間先命補正，亦為本條例第 8條所明
    定。
三、經查，原審法院為明瞭抗告人之財產變動狀況，曾於98年10
    月12日以本院98年度消債清第20號裁定命抗告人於裁定送達
    後10日內，補正如該裁定附表所列之資料或證明，而該裁定
    業於98年10月16日合法送達抗告人，此有原審卷附之送達證
    書可稽（見原審卷第28頁），復為抗告人所不爭執，是抗告
    人至遲應於98年10月26日前，補正該裁定命抗告人補正之事
    項，而抗告人雖於98年10月23日提出民事陳報狀，惟關於抗
    告人與受抗告人扶養之戶籍謄本、抗告人、受抗告人扶養之
    人及抗告人配偶之綜合所得稅各類所得資料清單等文件，均
    未依期補正，且迄至98年11月30日原審法院駁回抗告人更生
    之聲請時，仍未見抗告人具狀提出前揭文件為補正，或為任
    何之說明。從而，抗告人既有本條例第46條第3款所定之事
    由，則原審法院依該條例之規定駁回抗告人更生之聲請，核
    屬適當，並無違誤。抗告意旨猶執前詞指摘原裁定為不當，
    求予廢棄並裁定抗告人開始更生或發回原裁定法院，均無理
    由，應予駁回。
四、依消費者債務清理條例第15條，民事訴訟法第495條之1第1
    項、第449條第1項、第95條、第78條，裁定如主文。
中    華    民    國    98    年    12    月    31    日
                  審判長法  官  徐世禎
                        法  官  邰婉玲
                        法  官  林玉珮
以上正本係照原本作成。
本件裁定不得再抗告。
中    華    民    國    98    年    12    月    31    日
                        書記官  洪福基

司法院資訊處製作；財團法人民間司法改革基金會備份。
